# 【新租赁准则】租赁个人房屋、公司承担部分税金，是否作为租赁付款额

提问人：Lolillta 时间：2022-03-30 17:59:10
如题，公司租用个人门市，用于经营活动，约定每月固定租金 3 万元，增值税、个税等税金由公司承担支付。在计量使用权资产，确定租赁付款额，是否可以包含该部分税金。理解如下：
（ 1 ）因将 3 万元合同约定租金换算含税租金，预计3.6万元；
（ 2 ）增值税部分如能进项税抵扣，不计入租赁付款额；
（ 3 ）未避免税务风险、由公司承担代缴的上述税金，如金额可测算、且金额固定，应计入租赁付款额，计算租赁负债及使用权资产，进行后续计量。

回答人：chenyiwei
主帖中的理解基本合理。
公司作为承租人，按约定承担的税金，且无法获得抵扣的，应将这部分代为承担的税费计入租赁付款额，纳入使用权资产和租赁负债的初始计量。